【裁判字號】    97,易,704
【裁判日期】    970403
【裁判案由】    竊盜
【裁判全文】
臺灣臺中地方法院刑事判決  97年度易字第704號
公  訴  人  臺灣臺中地方法院檢察署檢察官
被      告  甲○○
                      號
被      告  乙○○
                      9
                    另案在臺灣臺中監獄執行中
上列被告因竊盜案件，經檢察官提起公訴（97年度偵字第150號
），本院判決如下：
    主    文
甲○○、乙○○共同竊盜，甲○○，累犯，處有期徒刑陸月，如
易科罰金，以新台幣壹仟元折算壹日。乙○○，處有期徒刑伍月
，如易科罰金，以新台幣壹仟元折算壹日。
    事    實
一、甲○○前因竊盜罪，經法院判處有期徒刑6月確定，於民國
    95年7月16日執行完畢。詎仍不知悔改，復與乙○○共同基
    於為自己不法所有意圖之犯意聯絡，於96年12月9日21時許
    ，由乙○○駕駛車牌號碼OM－8327號自小貨車搭載甲○○前
    往臺中縣龍井鄉○○路出海口之臺灣電力公司臺中火力發電
    廠前，乙○○留在車上把風，並由甲○○下車，徒手竊取臺
    中火力發電廠所有之7公尺長白鐵管2支及網狀白鐵門1具（
    價值合計約新台幣1000元），得手後，將之放置在乙○○所
    駕駛之上開自小貨車上後，乙○○即駕駛該車搭載甲○○逃
    離現場。嗣於同日23時13分許，在臺中縣龍井鄉○○路與蚵
    寮路口，為警查獲。
二、案經臺中縣警察局烏日分局報請臺灣臺中地方法院檢察署檢
    察官偵查起訴。
    理    由
一、訊據被告甲○○對於上揭犯罪事實，坦承不諱，核與證人即
    臺中火力發電廠課長羅明瑞於警詢中之證述情節相符，其自
    白應可採信。被告乙○○則矢口否認上開竊盜犯行，辯稱：
    是甲○○叫伊去該處載他，伊不知道甲○○是去行竊云云。
    然查，共同被告甲○○於本院準備程序中供稱：乙○○在車
    上，其就去拿那些東西，車子離其拿東西地方很近，大約四
    、五公尺左右，乙○○在車上等其等語，與其在偵查中供稱
    ，伊拜託乙○○開車到臺中火力發電廠載白鐵管及網狀白鐵
    門，伊到乙○○住處約晚上7時許，乙○○駕駛一台自小貨
    車載伊到臺中火力發電廠時，約晚上9時許，伊將白鐵管及
    白鐵門搬上車時，當時乙○○人在車上等語相符，參酌被告
    乙○○之自小貨車之後車斗上未有遮蔽之棚架，白鐵管長7
    公尺已超越車斗長度，一望即知，有現場照片附卷可參，被
    告乙○○豈會不知被告甲○○下車行竊，及將所竊之物搬至
    其所駕駛車上之理，足見被告甲○○於行竊時，被告確乙○
    ○係在其駕駛之上開自小貨車駕駛座上，替被告甲○○把風
    ，被告乙○○所辯，顯係卸責之詞，不足採信。此外，復有
    贓物認領保管單1紙、現場照片12張等在卷可稽。被告2人犯
    行，均堪以認定。
二、核被告甲○○、乙○○2人所為，均係犯刑法第320條第1項
    之竊盜罪。被告2人就上開竊盜犯行，有犯意聯絡及行為分
    擔，均為共同正犯。被告甲○○曾受有期徒刑之執行完畢，
    有台灣高等法院被告前案紀錄表附卷可稽。其於5年以內故
    意再犯本件有期徒刑以上之罪，為累犯，依刑法第47條第1
    項規定，加重其刑。爰審酌被告二人素行、犯罪動機、所生
    損害，及犯罪中擔任角色，及犯後態度等一切情狀，分別量
    處如主所示之刑，並均諭知易科罰金之折算標準。另扣案之
    活動板手等物品，雖係被告二人所有，惟尚無法證明係被告
    以之供行竊之用，故不予告沒收。被告雖於本院審理中另供
    稱，其係於當日白天時，先以扳手卸下前開物品，再於晚上
    與被告乙○○一起去載回，惟查，其已於警詢及偵查中供稱
    ，其係於晚上徒手竊取前開物品，此外，復查無其他證據足
    認被告甲○○攜帶扳手行竊，尚無法遽予認定被告甲○○係
    攜帶兇器竊盜，附此敘明。
三、據上論斷，應依刑事訴訟法第二百九十九條第一項前段，刑
    法第三百二十條第一項、第二十八條、第四十七條第一項、
    第四十一條第一項前段，刑法施行法第一條之一，判決如主
    。
中    華    民    國    97    年    4  月      3      日
                  刑事第四庭    法  官  林清鈞
以上正本證明與原本無異
如不服本判決，應於收受本判決後十日內向本院提出上訴書狀，
其未敘述上訴理由者，並得於提起上訴後十日內向本院補提理由
書狀（均須按他造當事人之人數附繕本）「切勿逕送上級法院」
                                      書記官  陳貴卿
中    華    民    國    97    年    4  月    3        日
附錄本案論罪科刑法條全文：
中華民國刑法第320條第1項
意圖為自己或第三人不法之所有，而竊取他人之動產者，為竊盜
罪，處 5 年以下有期徒刑、拘役或 5 百元以下罰金。


司法院資訊處製作；財團法人民間司法改革基金會備份。
